臺灣臺南地方法院刑事判決　　　　　　 100年度易字第1155號
公　訴　人　臺灣臺南地方法院檢察署檢察官
被　　　告　王玲蘭
上列被告因違反毒品危害防制條例案件，經檢察官提起公訴（10
0 年度毒偵字第1734號），被告於本院行準備程序中就被訴犯罪
事實為有罪之陳述，本院裁定改行簡式審判程序，判決如下：
    主  文
王玲蘭施用第二級毒品，處有期徒刑伍月，如易科罰金，以新臺
幣壹仟元折算壹日。扣案之第二級毒品安非他命肆包（均含包裝
袋，毛重總計壹點捌陸公克）沒收銷燬之。
    事實及理由
一、本案犯罪事實及證據，除就檢察官起訴書犯罪事實欄第十行
    所載：「…扣得第二級毒品安非他命4小包、夾鏈袋1包」，
    補充並更正為：「…扣得王玲蘭施用剩餘之第二級安非他命
    類毒品四小包（均含包裝袋，毛重總計1.86公克）及與其施
    用毒品行為無關之夾鏈袋一包、行動電話SIM卡一張）」；
    另就證據部分補充：「被告王玲蘭於本院審理中所為之自白
    」、「卷附臺灣高等法院被告前案紀錄表一份」外，其餘均
    引用檢察官起訴書之記載（如附件）。
二、按「被告有無累犯之事實，應否適用刑法第47條規定加重其
    刑，為法院認定事實與適用法律之基礎事項，客觀上有調查
    之必要性，應依職權調查。倘被告不合累犯之要件，事實審
    法院未予調查，依累犯規定加重其刑，即屬刑事訴訟法第37
    9 條第10款規定之依本法應於審判期日調查之證據而未予調
    查，致適用法令違誤，而顯然於判決有影響，其判決為當然
    違背法令。又數罪併罰案件之執行完畢，係指該數罪所定應
    執行之刑已執行完畢而言。若數罪中之一罪已先予執行，嗣
    法院始依檢察官之聲請，就該數罪裁定定其應執行之刑，則
    前已執行之刑，係檢察官執行時予以扣除之問題，不能認為
    已執行完畢。被告故意再犯丙罪之日期係在甲、乙二罪應執
    行之刑執行完畢以前，不構成累犯，原確定判決依累犯規定
    加重其刑，自有判決適用法則不當及應於審判期日調查之證
    據而未予調查之違背法令。非常上訴意旨執以指摘，不問其
    所指被告前受有期徒刑宣告及執行之前科資料，是否存在於
    事實審訴訟卷宗內而得以考見，均應認為有理由」，最高法
    院100年8月23日100年度第6次刑事庭會議決議可資參照。查
    被告王玲蘭曾因施用毒品案件，經臺灣高雄地方法院以96年
    度簡字第5520號判決判處有期徒刑 4月，於96年11月29日確
    定，並於97年2月1日易科罰金執行完畢（以下簡稱甲案）；
    惟被告於96年間，另因販賣毒品案件，經臺灣高雄地方法院
    檢察署檢察官以96年度偵字第 13092號提起公訴，該案尚未
    確定（以下簡稱乙案），此有該案起訴書一份及臺灣高等法
    院被告前案紀錄表在卷可憑。而依乙案起訴書所載，被告係
    被訴於96年 3月中旬至同年5月2日，販賣第一級毒品海洛因
    、第二級毒品甲基安非他命，是乙案犯罪時間，顯在甲案判
    決確定之前，是倘乙案最終經法院判決有罪確定，則依前引
    最高法院100年度第6次刑事庭會議決議意旨，甲、乙二案依
    法即應定其應執行刑，此時甲案亦不得認為業已執行完畢。
    從而，於乙案經法院判決有罪確定前，甲案是否確已執行完
    畢，既無從認定，自不能逕依刑法第47條第 1項累犯之規定
    ，對被告加重其刑，併予敘明。
三、依刑事訴訟法第299條第1項前段、第273條之1第1項、第310
    條之2、第454條第2項，毒品危害防制條例第10條第2項、第
    18條第1項前段，刑法第11條前段、第41條第1項前段，判決
    如主文。
四、如不服本判決，應於收受本判決後10日內向本院提出上訴書
    狀，並應敘述具體理由。如未敘述上訴理由者，應於上訴期
    間屆滿後20日內向本院補提理由書狀。
本案經檢察官錢鴻明到庭執行職務。
中    華    民    國   100    年    10    月    27    日
                  刑事第十四庭  法  官  周紹武
以上正本證明與原本無異。
如不服本判決應於收受本判後10日內向本院提出上訴書狀，並應
敘述具體理由。其未敘述上訴理由者，應於上訴期間屆滿後20日
內向本院補提理由書狀（均須按他造當事人之人數附繕本）「切
勿逕送上級法院」。
                                書記官  徐晨芳
中    華    民    國   100    年    10    月    31    日
附錄本案論罪科刑法條全文：
毒品危害防制條例第10條第2項
施用第二級毒品者，處 3 年以下有期徒刑。